臺灣臺北地方法院民事裁定
110年度破字第8號
聲  請  人  陳威盛  


上列聲請人聲請破產宣告事件，本院裁定如下：
    主   文
陳威盛破產。
聲請程序費用新臺幣貳仟元由聲請人負擔。
    理   由
一、按債務人不能清償債務者，依本法所規定和解或破產程序，
    清理其債務；破產，對債務人不能清償債務者宣告之；破產
    ，除另有規定外，得因債權人或債務人之聲請宣告之，破產
    法第1條第1項、第57條、第58條第1項分別定有明文。
二、聲請意旨略以：聲請人為重威有限公司（下稱重威公司）負
    責人，除以個人名義借貸資金外，尚擔任訴外人德翫國際有
    限公司（下稱德翫公司）、號子青旅股份有限公司（下稱號
    子公司）及大姊陳靜瑩向銀行借款之連帶保證人，致聲請人
    負有債務高達新臺幣（下同）2362萬7000元，聲請人僅有現
    金30萬9000元、2部機車、存款、持有號子公司股權、重威
    公司出資額之財產及任職於第三人慧○開發顧問有限公司之
    每月薪資2萬4000元可得構成破產財團，資產價值僅35萬426
    0元，負債明顯大於資產甚多，顯不足清償所負債務，而有
    宣告破產之必要。爰依破產法之規定，聲請宣告聲請人破產
    等語。
三、經查，本件聲請人有如附表一所示之資產總額為35萬4260元
    、如附表二所示之負債總額為2362萬7000元等事實，有如附
    表一、附表二證據欄所示之事證可查，是聲請人主張其資力
    不足清償全部債務，足堪採信。準此，聲請人具資產不足清
    償債務之破產原因，且其債權人為2人以上，且無稅捐等優
    先債權存在，而其資產尚足組成破產財團、支應破產財團費
    用，具有破產實益，從而聲請人聲請宣告其破產，於法有據
    ，應予准許。
四、據上論結，本件聲請為有理由，裁定如主文。
中　　華　　民　　國　　110 　年　　6 　　月　　4 　　日
                  民事第七庭    法　官　郭思妤
以上正本係照原本作成。
如對本裁定抗告，須於裁定送達後10日內向本院提出抗告狀，並
繳納抗告費新臺幣1,000元。
中　　華　　民　　國　　110 　年　　6 　　月　　4 　　日
                                書記官　程美儒
附表一：聲請人資產
編號 財產名稱 價值或金額 (新臺幣)      說      明 證據 (本院卷)  1 現金   30萬9000元 聲請人自行保管中 第27頁  2 機車2部    1萬8000元 車牌號碼00-00號、728-HTH號 第33頁、第39至41頁  3 股權            0  持有號子公司股份數88萬4000股，惟因號子公司109年12月31日資產負債表所示權益總額為負數，故股權應已無價值。 第43頁   4 出資額             0  重威公司原始出資額55萬元，惟依重威公司105年12月31日資產負債表所示權益總額為89萬4550元，參酌資產項目中有500萬元的長期投資資產，該筆係投資號子公司，而號子公司之股東權益已為負數，故重威公司對號子公司之投資應已無價值，則重威公司之資產既多為長期投資，該長期投資既無價值，則聲請人對重威公司之出資額應亦已無價值。 第45頁  5 存款  3260元 合作金庫商業銀行股份有限公司、中華郵政股份有限公司、中國信託商業銀行股份有限公司、臺灣中小企業銀行股份有限公司、國泰世華商業銀行股份有限公司帳戶存款。 第47至77頁  6 每月薪資 2萬4000元 勞工保險加保申報表 第111頁        總額 35萬4260元   
附表二：聲請人債務
編號 債權人名稱 發生原因 說明 債權額 (新臺幣) 證據 (本院卷) 1 臺灣中小企業銀行股份有限公司 銀行借款  338萬元 第81至第94頁、第113頁   連帶保證債務 主債務人陳靜瑩目前業已向法院聲請破產（本院110年度破字第7號）、催告通知函。 329萬8000元  2 臺灣銀行股份有限公司 連帶保證債務 主債務人德翫公司之資產已不足清償債務，公司嚴重虧損，有該公司資產負債表可稽。 200萬元   第81至第94頁    主債務人號子公司之資產已不足清償債務，公司嚴重虧損，有該公司資產負債表可稽。 1000萬元      450萬元  3 玉山商業銀行股份有限公司 保證債務  44萬9000元 第81至第103頁                         總計 2362萬7000元